【裁判字號】    89,交易,532
【裁判日期】    891124
【裁判案由】    過失致死
【裁判全文】
臺灣臺中地方法院刑事判決                        八十九年度交易字第五三二號
    公  訴  人  臺灣台中地方法院檢察署檢察官
    被      告  丙○○
右列被告因過失致死案件，經檢察官提起公訴(八十九年度偵字第一四二七五號），
本院判決如左：
    主  文
丙○○服用酒類，不能安全駕駛動力交通工具而駕駛，處有期徒刑伍月；又因過失致
人於死，處有期徒刑捌月。應執行有期徒刑拾月。緩刑年。
    事  實
一、丙○○於民國八十九年八月十二日十三許，在台中縣新社鄉姊姊住處喝雞酒，已
    達不能安全駕駛動力交通工具之程度，仍於酒後駕駛車號ＮＯ－四一九五號自用
    小客車，右前座搭載外婆江阿惜，左後座搭載張嘉修、右後座搭載乙○○三人，
    沿臺中縣石岡鄉○○村○○街往東勢方向行駛，於同日十四時五十分許，行經臺
    中縣石岡鄉○○村○○街南眉巷下坡彎道附近時，原應注意行經彎道及坡路時應
    減速慢行，作隨時停車之準備；及汽車在雙向二車道行駛時，在劃有分向限制線
    路段，不得駛入來車道內；及駕駛人飲酒後吐氣所含酒精成分超過公升０˙二五
    公克以上者，不得駕車，而依當時天候雨、日間自然光線、路面濕潤無缺陷無障
    礙物、視距雖因坡道、彎道路段而不良等情形，然並無不能注意之情事，詎丙○○竟疏未注意，致不慎超越道路中央繪製之雙黃分向線衝入對方車道，撞及對方
    車道上由丁○○正常駕駛之車牌號碼九Ｇ－四九五號大貨車後彈至路旁，致使乘
    客江阿惜因車禍撞擊而左胸部挫傷、胸腔內出血傷害，送醫不治死亡，另乘客乙○○頭部、雙腳受傷（業經於本院當庭撤回告訴），及張嘉修雙腳受傷（未據告
    訴）。
二、案經乙○○告訴（過失傷害部分）及台中縣警察局東勢分局報請台灣台中地方法
    院檢察署檢察官相驗後自動檢舉（過失致人於死部分）偵查起訴。
    理  由
一、訊據被告丙○○對於伊酒後駕車且於右揭時地與大貨車發生碰撞，被害人江阿惜
    因而死亡之事實固坦承不諱，惟辯稱伊當時因係下坡路段轉彎，車速很慢，雖靠
    黃線但應未超越黃線行駛，且大貨車駕駛亦應有過失云云。經查，本件交通事故
    業經警員繪製有道路交通事故調查報告表、攝有現場照片六張在卷可稽。次查，
    被害人江阿惜係因本件車禍撞擊致左胸部挫傷、胸腔內出血而死亡一節，亦經台
    灣台中地方法院檢察署檢察官督同檢驗員相驗屬實，製有相驗屍體證明書、驗斷
    書、勘驗筆錄附卷可憑。復查，被告車禍後送醫，經檢驗血液中酒精濃度每公合
    為一三九毫克，有東勢農會附設農民醫院出具之血清檢驗報告單一件在卷可憑，
    換算呼氣酒精濃度約相當於每公升０點六九毫克，顯係酒後駕車，且超過法務部
    函示之每公升０˙五五毫克絕對不能安全駕駛動力交通工具標準。另查，大貨車
    駕駛鄭常平於轉彎上坡發現被告車輛於前方一百至一百五十公尺處駛入其行駛之
    車道，其即按鳴喇，惟被告駕駛車輛仍撞及由丁○○正常駕駛之大貨車後彈至路
    旁等情，業據大貨車駕駛丁○○、乘客甲○○於偵審中證述明確。另警員高豫輝
    亦到庭證稱：事故當天下雨，所以沒有發現痕跡，相驗時會同檢察官勘驗現場，
    發現有自小客車的刮地痕跡，是在貨車的車道，而且是在貨車的前方，貨車車道
    並沒有發現煞車痕跡等語在卷。又觀諸道路交通事故調查報告表所載現場圖及現
    場照片所示之車輛、車輛撞擊碎片及落土所在位置觀察，現場碎片散落物均在鄭
    常平駕駛之大貨車行駛之車道上，被告車輛則停於伊原駕駛車道路旁，足見撞擊
    點應在大貨車車道上，被告所駕自小客車於發生碰撞，又駛回原行駛車道跌落路
    旁。又大貨車於車禍後停止之位置距中央雙黃線０˙五公尺以上，且其對向車道
    即被告行駛之車道上並無遺留大貨車之胎痕、煞車痕等跡證，足認大貨車有何偏
    離車道駛入來向車道之異常行駛狀況，是被告辯稱伊未超越雙黃線駛入對向車道
    ，大貨車亦有肇事過失責任云云，顯係卸責之詞，不足採信。
二、按汽車行經彎道、坡路時應減速慢行，作隨時停車之準備；汽車在雙向二車道行
    駛時，在劃有分向限制線路段，不得駛入來車道內；及駕駛人飲酒後吐氣所含酒
    精成分超過公升０˙二五公克以上者，不得駕車。道路交通安全規則第九十三條
    第一項第四款、第九十七條第二款、第一百十四條第二款定有明文，依卷附交通
    事故調查報告表所載：當時天候雨、日間自然光線、路面濕潤無缺陷無障礙物、
    視距雖因坡道、彎道路段而不良等情形，然無不能注意之情事，詎被告疏未注意
    及此，以致肇事，被告顯有過失，且被告之過失行為與被害人死亡間，具有相當
    因果關係，本件被告事證明確，犯行洵堪認定。
三、核被告所為，係犯刑法第一百八十五條之三公共危險罪、第二百七十六條第一項
    過失致人於死罪。其所犯上開二罪間，犯意個別，行為互異，應予分論併罰。又
    被告係酒後駕車致人死亡，依法應負刑事罪責，應依道路交通管理處罰條例第八
    十六條第一項之規定加重其刑至二分之一。爰審酌被告酒後駕車肇事，致所撘乘
    客即其外祖母江阿惜死亡，被害人家屬乙○○當庭表明不願追究，及其犯後態度
    等一切情狀，量處如主文所示之刑，並定其應執行刑。末查，被告前未曾受有期
    徒刑以上刑之宣告，有臺灣臺中地方法院檢察署刑案資料查註紀錄表及台灣高等
    法院被告全國前案紀錄表各一份附卷可按，被告經此教訓，當知警惕而無再犯之
    虞，本院綜核各情，所宣告之刑，認以暫不執行為適當，併予宣告緩刑三年，以
    啟自新。
四、告訴人乙○○告訴被告過失傷害犯行部分，雖另經檢察官起訴涉犯同法第二百八
    十四條第一項前段過失傷害罪，惟此部分業經告訴人乙○○當庭撤回告訴，有本
    院八十九年十一月十日審判筆錄可參，且公訴人認此部分與所犯過失致死罪間，
    係一行為觸犯數罪名，為想像競合犯，為裁判上一罪關係，是爰不另為不受理判
    決之諭知，附此敘明。
據上論斷，應依刑事訴訟法第二百九十九條第一項前段，刑法第一百八十五條之三、
第二百七十六條第一項、第五十一條第五款、第七十四條第一款，道路交通管理處罰
條例第八十六條第一項，罰金罰鍰提高標準條例第一條前段，判決如主文。
中      華      民      國    八十九    年     十一     月    二十四    日
                                    台灣台中地方法院交通法庭
                                        法  官  陳淑芳
右正本證明與原本無異如不服本判決應於送達後十日內向本院提出上訴狀
                                          書記官
中      華      民      國    八十九    年     十一     月    二十七    日
附錄法條：
中華民國刑法第一百八十五條之三服用毒品、麻醉藥品、酒類或其他相類之物，不能
安全駕駛動力交通工具而駕駛者，處一年以下有期徒刑、拘役或三萬元以下罰金。中
華民國刑法第二百七十六條第一項因過失致人於死者，處二年以下有期徒刑、拘役或
二千元以下罰金。中華民國刑法第二百八十四條因過失傷害人者，處六月以下有期徒
刑、拘役或五百元以下罰金，致重傷者，處一年以下有期徒刑、拘役或五百元以下罰
金。


司法院資訊處製作；財團法人民間司法改革基金會備份。
